【裁判字號】    89,易,661
【裁判日期】    890627
【裁判案由】    傷害
【裁判全文】
臺灣臺中地方法院刑事判決                          八十九年度易字第六六一號
    公  訴  人  臺灣臺中地方法院檢察署檢察官
    被      告  乙○○
    選任辯護人  黃興木
    被      告  辛○○
    被      告  庚○○
    右  二  人
    選任辯護人  黃安然
右列被告因傷害案件，經檢察官提起公訴（八十八年度偵字第一九五六五號），本院
判決如左：
    主  文
乙○○傷害人之身體，處拘役參拾日。如易科罰金，以參佰元折算壹日。
辛○○、庚○○共同傷害人之身體，辛○○處拘役參拾日、庚○○處拘役貳拾日。如
易科罰金，均以參佰元折算壹日。
    事  實
一、辛○○前有傷害前科（未構成累犯），猶不知悔改，因擋雨棚問題，與鄰人乙○○有嫌隙，於民國八十八年八月九日晚上八時五十分許，前往台中縣大里市○○○路十七巷十七號乙○○住處尋釁，適乙○○騎機車返家，辛○○即上前抓住乙○○衣領叫其下車，二人遂互相基於傷害之故意而拉址互毆，辛○○之夫庚○○
    見狀，竟與辛○○共同基於傷害之犯意聯絡，趨前交叉捉住乙○○之雙手，任由
    辛○○動手抓傷乙○○，致乙○○受有頸部、左手背、左大腿抓傷之傷害，而辛○○則受有右肩挫傷、右胸表皮裂傷（長條狀二十公分共三條）、右眼下瘀血三
    ×三公分之傷害。
二、案經乙○○、辛○○分別訴由台中縣警察局霧峰分局報請台灣台中地方法院檢察
    署檢察官偵查起訴。
    理  由
一、訊據被告乙○○、辛○○、庚○○三人均矢口否認有傷害之犯行，被告乙○○辯
    稱：辛○○拉我的衣服、抓我，庚○○又捉住我的雙手，我根本沒有辦法抵抗，
    也沒有打辛○○云云，被告辛○○則辯稱：我沒有打乙○○，只有發生拉扯，我
    有拉乙○○的衣服及手，後來我先生看到我被打，只有拉我回家而已，我先生沒
    有拉住乙○○的雙手云云，被告庚○○則辯稱：我出來時看到我太太辛○○被打
    ，我只有把我太太拉回家，並沒有打乙○○云云。經查：
  (1)被告乙○○傷害辛○○之犯罪事實，業據同案被告即告訴人辛○○指訴綦詳，且
    證人己○○於本院審理中證稱：當天有聽到被告在對罵，越吵越大聲，我與我太
    太出去看，看到乙○○用右手打辛○○，我太太過去解危，我看到辛○○在喊，
    後來庚○○出來拉辛○○，我看到辛○○有流血等語（見本院八十九年三月七日
    訊問筆錄），而證人丙○○於本院審理中亦到庭證述：雙方（指被告）在罵時我
    站在門口，乙○○出手打辛○○‧‧‧等語（見同上訊問筆錄），另證人陳林英
    美於本院審理中亦證稱：我從屋內跑出去，看到劉先生拉他太太辛○○回去，我
    看到乙○○用右手打辛○○左胸，有看到辛○○拉乙○○的衣服等語（見本院八
    十九年四月十八日訊問筆錄），是告訴人辛○○指訴遭被告乙○○毆打之語，尚
    非虛詞，此外，復有辛○○受傷之診斷證明書乙紙附卷可稽，被告乙○○所辯，
    顯係卸責之詞，洵無足採。
  (2)至被告辛○○、庚○○共同傷害乙○○之犯罪事實，業據同案被告即告訴人乙○○指訴綦詳，而證人甲○○於警偵訊及本院審理中證稱：當天我聽見辛○○對著
    乙○○的家罵，我出來勸辛○○說不要這樣，剛好乙○○騎機車回來，辛○○即
    上前抓住乙○○的衣領說，你給我下來，並抓破他衣服，而辛○○的先生庚○○
    亦上前抓住乙○○的雙手，辛○○又續動手抓傷乙○○等語（見偵查卷第十一頁
    、第二十頁背面、本院八十九年四月十八日訊問筆錄），證人張麗燕於本院審理
    中亦證述：我看到辛○○用手抓住乙○○的胸部，庚○○扣住乙○○的雙手等語
    （見本院八十九年四月十八日訊問筆錄），證人丁○○於本院審理中亦證稱：我
    是聽到聲音後跑出來，辛○○用手抓住乙○○的衣服，庚○○扣住乙○○的雙手
    等語（見同上訊問筆錄），況被告辛○○對其與乙○○互有拉扯之情亦不否認，
    復有乙○○受傷之診斷證明書乙紙附卷可稽，是告訴人乙○○指訴遭被告辛○○
    毆打及被告庚○○抓住乙○○之雙手等語，顯非虛詞，被告辛○○、庚○○雖辯
    以：上開診斷證明書係乙○○於八十八年八月十二日至醫院驗傷，而非事發當天
    云云，惟經本院向開具該診斷證明書之台新醫院函查結果，稱「病患在頸部、左
    手背及左大腿三處有抓傷，無明顯的紅腫，而此傷害並非當日造成，應為二至三
    日前所造成之傷」等語，有該醫院八十九年三月三十日台新人字第八九０九號函
    附卷可按，又查無證據證明該診斷證明書有何瑕疵，是乙○○之傷勢應係八十八
    年八月九日因被告辛○○、庚○○共同傷害所造成甚明，被告辛○○、庚○○所
    辯，均係卸責之詞，不足採信。
  (3)又被告三人於本院審理中請求傳訊之證人，其中證人己○○、丙○○、劉證中、
    陳林英美、陳振中均係被告辛○○、庚○○請求傳訊，雖其等均指稱並未看到被
    告辛○○打乙○○，亦未看到被告庚○○抓住乙○○之雙手云云，惟其等此部分
    證詞難免有偏頗被告辛○○、庚○○及為其二人脫免刑責之嫌，該部分證詞均無
    足採；另證人甲○○、戊○○、丁○○係被告乙○○請求傳訊，雖其等均證稱：
    未看到被告乙○○毆打辛○○云云，惟其等此部分證詞或因偏頗被告乙○○而為
    其脫免刑責，或因至現場之時間與被告三人互毆之時間互有出入而未親眼見聞所
    致，該部分證詞亦不足採，附此敘明。
三、核被告三人所為，均係犯刑法第二百七十七條第一項之傷害罪。被告辛○○、庚○○間就上開犯行，彼此互有犯意聯絡及行為分擔，均為共同正犯。爰審酌被告
    辛○○前有傷害前科，有臺灣臺中地方法院檢察署刑案資料查註紀錄表可按，被
    告三人傷害之動機、目的、方法、被害人所受之傷害，及被告三人犯後均否認犯
    行等一切情狀，分別量處如主文所示之刑，並均諭知易科罰金之折算標準，以資
    懲儆。
據上論斷，應依刑事訴訟法第二百九十九條第一項前段，刑法第二十八條、第二百七
十七條第一項、第四十一條，罰金罰鍰提高標準條例第一條前段、第二條，判決如主
文。
本案經檢察官陳松吉到庭執行職務
中      華      民      國      八十九      年      六    月    二十七  日
                                    臺灣台中地方法院刑事第四庭
                                        法  官  卓  進  仕
右正本證明與原本無異。
如不服本判決，應於判決送達後十日內向本院提出上訴狀，上訴於臺灣高等法院臺中
分院（須附繕本）。
                                        書記官
中      華      民      國      八十九      年      六    月    二十九  日
附錄本判決論罪科刑之法條：
刑法第二百七十七條第一項
傷害人之身體或健康者，處三年以下有期徒刑、拘役或一千元以下罰金。


司法院資訊處製作；財團法人民間司法改革基金會備份。
